【裁判字號】    97,上訴,2186
【裁判日期】    970912
【裁判案由】    偽造文書等
【裁判全文】
臺灣高等法院臺中分院刑事判決        97年度上訴字第2186號
上  訴  人
即  被  告  甲○○
                    另案於臺灣臺中戒治所戒治中
上列上訴人因偽造文書等案件，不服臺灣臺中地方法院97年度訴
字第2440號中華民國97年7月9日第一審判決（起訴案號：臺灣臺
中地方法院檢察署96年度偵字第24950號 、97年度偵字第1493號
），提起上訴，本院判決如下：
    主  文
上訴駁回。
    理  由
一、本審記載犯罪事實與第一審判決書所記載相同，玆引用之。
二、按依刑事訴訟法第350條、第361條、第362條、第367條規定
    ，不服地方法院之第一審判決而上訴者，須提出上訴書狀，
    並應敘述具體理由，為上訴必備之程式；其所提出之書狀未
    敘述上訴理由，或僅曾以言詞陳述上訴理由者，均應於上訴
    期間屆滿後20日內補提理由書於第一審法院。第一審法院經
    形式審查，認逾期未補提上訴理由者，應定期間先命補正；
    逾期未補正者，為上訴不合法律上之程式，應以裁定駁回。
    倘已提出上訴理由，但所提非屬具體理由者，則由第二審法
    院以上訴不合法律上之程式，判決駁回。而所謂具體理由，
    必係依據卷內既有訴訟資料或提出新事證，指摘或表明第一
    審判決有何採證認事、用法或量刑等足以影響判決本旨之不
    當或違法，而構成應予撤銷之具體事由，始克當之（例如：
    依憑證據法則具體指出所採證據何以不具證據能力，或依憑
    卷證資料，明確指出所為證據證明力之判斷如何違背經驗、
    論理法則）；倘僅泛言原判決認定事實錯誤、違背法令、量
    刑失之過重或輕縱，而未依上揭意旨指出具體事由，或形式
    上雖已指出具體事由，然該事由縱使屬實，亦不足以認為原
    判決有何不當或違法者（例如：對不具有調查必要性之證據
    ，法院未依聲請調查亦未說明理由，或援用證據不當，但除
    去該證據仍應為同一事實之認定），皆難謂係具體理由，俾
    與第二審上訴制度旨在請求第二審法院撤銷、變更第一審不
    當或違法之判決，以實現個案救濟之立法目的相契合，並節
    制濫行上訴（ 最高法院97年度臺上字第892號刑事判決意旨
    參照）。
三、上訴人即被告甲○○（下稱被告）不服原審判決提起上訴，
    其上訴理由狀略謂：被告所犯竊盜及偽造文書等罪，經原審
    以數罪併罰定應執行之刑有期徒刑7年10月 ，實屬過重，不
    符公平及比例原則；被告所犯竊盜等罪，雖無符合連續犯，
    亦難合乎包括一罪之情形 ，但因所犯大多為5年以下有期徒
    刑之普通竊盜罪，犯罪手段、動機大略相同，且時間仍屬緊
    密，即所謂概括犯意 ，且如判決所示，其中24件竊盜罪及1
    件偽造文書，皆由被告在自由意志下，主動向警員自首犯罪
    ，顯見被告尚知認錯，而心存僥倖卸責，被告有高度後悔之
    心，原審所定應執行之刑，實屬過重，請重新審酌另定一執
    刑，以緩解連續犯規定刪除後，數罪併罰使刑罰過重之情形
    云云。
四、按量刑輕重係屬事實審法院得依職權自由裁量之事項，茍已
    斟酌刑法第57條各款所列情狀而未逾法定刑度，即不得遽指
    為違法。查，被告對原審判決採用證據、認定事實及適用法
    律等節均不爭執，而原審判決理由已詳予載明審酌被告之竊
    盜前科素行，累犯應加重其刑、自首犯罪得減輕其刑各節，
    並審酌被告無視前案竊盜之科刑，猶恣意竊取他人財物，品
    行非佳，價值觀念亦有偏差，尤以被告所竊取之機車或汽車
    ，均屬他人交通往來之重要工具，經濟價值不菲，對於被害
    車主所生危害尚非輕微，而被告另為求掩飾真實身分，竟冒
    用他人名義應訊並偽造私文書及署押，犯罪動機及手段均無
    可取，而冒名應訊及偽簽相關通知文件造成國家司法資源耗
    費，對於國家司法權正確行使之危害當非輕微，但念及被告
    自首犯罪並於警詢及偵審期間坦承犯行之態度、犯罪目的、
    所生危害、被告具有國中畢業學歷之智識程度等一切情狀，
    分別予以量刑 ，而被告所犯共25件竊盜及1件偽造文書，原
    審之各罪宣告刑多在有期徒刑3至5月之間，其合計達有期徒
    刑9年8月 ，經定應執行刑有期徒刑7年10月，且敘明被告雖
    有多次竊盜犯行，但能主動自首，勇於認錯，對其未來端正
    品行仍可期待，而未予宣告強制工作等情，顯已注意適用刑
    法第57條之規定，原審所處之刑不僅符合我國刑法廢止連續
    犯規定之立法意旨，亦符合「罰當其罪」之原則，並無輕重
    失衡之情形。是被告上訴理由所指各節，不足以認為原判決
    有何不當或違法，難謂係具體理由，亦應認其上訴違背法律
    上之程式。
五、綜上所述，被告之上訴理由，不能認係依據卷內訴訟資料指
    摘或表明第一審判決有何採證、認事、用法或量刑等足以影
    響判決本旨之不當或違法，而構成應予撤銷之具體事由，僅
    徒憑己意請求從輕量刑，難謂上訴適法，其上訴自屬違背法
    律上之程式，應予以駁回 ，爰依刑事訴訟法第367條前段、
    第372條之規定，不經辯論判決如主文。
據上論斷，應依刑事訴訟法第367條前段、第372條，判決如主文
。
中    華    民    國    97    年    9    月    12    日
            刑事第五庭  審判長法  官   趙  春  碧
                              法  官   楊  真  明
                              法  官   賴  恭  利
上列正本證明與原本無異。
偽造文書罪部分，得上訴。
竊盜罪部分，不得上訴。
如不服本判決應於收受送達後10日內，向本院提出上訴書狀，其
未敘述上訴之理由者，並得於提起上訴後10日內向本院補提理由
書 (均須按他造當事人之人數附繕本)。
                              書記官   林  桂  鳳
中    華    民    國    97    年    9    月    15    日


司法院資訊處製作；財團法人民間司法改革基金會備份。
